【裁判字號】    98,訴,2753
【裁判日期】    981208
【裁判案由】    毒品危害防制條例
【裁判全文】
臺灣臺中地方法院刑事判決              98年度訴字第2753號
公  訴  人  臺灣臺中地方法院檢察署檢察官
被      告  乙○○
                    (現另案於臺灣臺中監獄臺中分監執行中)
指定辯護人  本院公設辯護人  丙○○
上列被告因違反毒品危害防制條例案件，經檢察官提起公訴 (98
年度偵字第15989、17577號)，並於本院民國98年11月24日審理
期日，就犯罪事實一、(二)部分當庭以言詞追加起訴，本院判決如
下：
    主    文
乙○○犯如附表一所示之罪，均累犯，各處如附表一所示之刑(
含主刑及從刑)。主刑部分應執行有期徒刑拾捌年陸月。
其餘被訴販賣第二級毒品予丁○○部分無罪。
    犯罪事實
一、乙○○(綽號「阿修」、「肉圓」，臺語音)前於民國91年間
    因施用毒品案件，先後經本院以91年度沙簡字第386號、91
    年度豐簡字第150號，分別判處有期徒刑6月、5月確定，合
    併定應執行有期徒刑10月確定，於93年6月8日執行完畢。乙
    ○○明知海洛因、甲基安非他命係經行政院衛生署公告列為
    毒品危害防制條例第2條第2項第1款、第2款之第一級、第二
    級毒品，均不得非法持有、販賣，竟為獲取利益，基於販賣
    第一級毒品海洛因、第二級毒品甲基安非他命營利之犯意，
    於不詳時、地，向洪有智或其他姓名、年籍不詳之成年男子
    ，先行買入不詳數量供以販賣用之海洛因、甲基安非他命，
    再以其所購得門號0000000000號、0000000000號、00000000
    00號、0000000000號行動電話，作為對外聯繫販賣海洛因、
    甲基安非他命之交易時間、地點、金額等事宜之聯絡工具，
    先後於下述時間、地點進行海洛因或甲基安非他命買賣交易
    ，而以高於進價之價格，將海洛因或甲基安非他命交付予下
    述購買毒品之人，而為下述犯行：
  (一)販賣海洛因予戊○○部分：
    於98年5月1日上午9時37分許(起訴書誤載為98年5月1日上午
    上午11時52分)，以其持用門號0000000000號(起訴書誤載為
    0000000000號)行動電話與戊○○所持用門號0000000000號
    行動電話相互聯繫毒品海洛因交易事宜，隨即於同日稍晚，
    由乙○○在約定之臺中縣后里鄉○○路路邊，以新臺幣 (下
    同)500元之價格，販賣海洛因1包予戊○○，戊○○並當場
    交付500元予乙○○，而完成交易。
  (二)販賣海洛因予丁○○部分：
    於98年3月30日晚間7時41分許，以其持用門號0000000000號
    行動電話與丁○○所持用門號0000000000號行動電話相互聯
    繫毒品海洛因交易事宜，隨即於同日稍晚，由乙○○在約定
    之臺中縣后里鄉后里火車站附近，以500元之價格，販賣海
    洛因1包予丁○○，丁○○則當場交付500元予乙○○，而完
    成交易。
  (三)販賣甲基安非他命予張宏吉部分：
    1.於98年4月20日下午5時6分許，以其持用門號0000000000
      號行動電話與張宏吉所使用0000000000號公共電話 (裝設
      在臺中縣后里鄉后里火車站前甲后路上之統一便利商店對
      面)相互聯繫毒品甲基安非他命交易事宜，隨即於同日稍
      晚，由乙○○在約定之臺中縣后里鄉○○路天主教堂前，
      以500元之價格，販賣甲基安非他命1包予張宏吉，張宏吉
      另約乙○○於當日稍晚至同鄉后綜國中前交付價金而完成
      交易。
    2.於98年4月23日上午10時許，以其持用上開門號行動電話
      與張宏吉所使用0000000000號公共電話 (裝設在臺中縣后
      里鄉后里火車站前之良昌旅社前)相互聯繫毒品甲基安非
      他命交易事宜，隨即於同日稍晚，由乙○○在約定之臺中
      縣后里鄉○○路與甲后路口，以1,000元之價格販賣甲基
      安非他命1包予張宏吉，張宏吉另於98年4月25日約乙○○
      至后里火車站前行人天橋下交付1,000元予乙○○，而完
      成交易。
    3.於98年4月27日下午5時36分許，以其持用上開門號行動電
      話與張宏吉所使用0000000000號公共電話 (裝設在臺中縣
      后里鄉后里火車站前甲后路上之統一便利商店對面)相互
      聯繫毒品甲基安非他命交易事宜，隨即於同日稍晚，由乙
      ○○在約定之臺中縣后里鄉○村路上加油站，以500元之
      價格販賣甲基安非他命1包予張宏吉，張宏吉並當場交付
      500元予乙○○，而完成交易。
  (四)販賣甲基安非他命予劉俊松部分：
    於98年4月5日，與鄭邱益(綽號阿寶)共同基於販賣甲基安非
    他命以營利之犯意聯絡，由鄭邱益以門號0000000000號行動
    電話與劉俊松所持用門號0000000000號行動電話相互聯繫毒
    品甲基安非他命交易事宜後，隨即於同日稍晚，由鄭邱益騎
    車搭載乙○○一同前往約定之劉俊松位於臺中縣后里鄉○○
    路323號之2號住處附近，由乙○○提供甲基安非他命以1,00
    0元之價格，販賣甲基安非他命1包予劉俊松，劉俊松則當場
    交付1,000元予乙○○，而完成交易。
  (五)販賣甲基安非他命予蔣建平部分：
    1.於98年4月20日下午6時2分許，以其持用門號0000000000
      號行動電話與蔣建平所持用門號0000000000號行動電話相
      互聯繫毒品甲基安非他命交易事宜，隨即於同日稍晚，由
      乙○○在約定之臺中縣后里鄉○○路兵營旁，以1,000元
      之價格販賣甲基安非他命1包予蔣建平，蔣建平則當場交
      付1,000元予乙○○，而完成交易。
    2.於98年4月24日下午3時41分許，以其持用上開門號行動電
      話與蔣建平所持用上開門號行動電話相互聯繫毒品甲基安
      非他命交易事宜，隨即於同日稍晚，由乙○○在約定之臺
      中縣后里鄉○○路成功大賣場，以1,000元之價格販賣甲
      基安非他命1包予蔣建平，蔣建平則當場交付1,000元予乙
      ○○，而完成交易。
  (六)販賣甲基安非他命予曾品芳部分：
    1.於98年3月29日上午10時9分許，以其持用門號0000000000
      號行動電話與曾品芳所持用門號0000000000號行動電話相
      互聯繫毒品甲基安非他命交易事宜，隨即於同日稍晚，由
      乙○○在約定之曾品芳位於臺中市○○路住處附近，以4,
      000元之價格，販賣甲基安非他命1包予曾品芳，曾品芳則
      當場交付4,000元予乙○○，而完成交易。
    2.於98年4月8日下午4時39分許，以其持用門號0000000000
      號行動電話與曾品芳所持用上開門號行動電話相互聯繫毒
      品甲基安非他命交易事宜，隨即於同日稍晚，由乙○○在
      約定之曾品芳位於臺中市○○路住處附近，以2,000元之
      價格，販賣甲基安非他命1包予曾品芳，曾品芳則當場交
      付2,000元予乙○○，而完成交易。
  (七)販賣甲基安非他命予紀光政部分：
    1.於98年3月21日凌晨4時許，在紀光政位於臺中市○○區○
      ○路1段8號13樓之12之居所內，以2,000元之價格，販賣
      甲基安非他命1包予紀光政，紀光政則當場交付2,000元予
      乙○○，而完成交易。
    2.於98年3月23日下午1時29分許，以其持用門號0000000000
      號行動電話與紀光政所持用門號0000000000號行動電話相
      互聯繫毒品甲基安非他命交易事宜，隨即於同日稍晚，由
      乙○○在約定之臺中縣后里鄉○○路與甲后路口處，以2,
      000元之價格，販賣甲基安非他命1包予紀光政，紀光政則
      當場交付2,000元予乙○○，而完成交易。
  (八)販賣甲基安非他命予蔡家偉部分：
    1.於98年2月7、8日間之某日，以其持用門號0000000000號
      行動電話與蔡家偉所持用門號0000000000號行動電話相互
      聯繫毒品甲基安非他命交易事宜，隨即於同日稍晚，由乙
      ○○在約定之臺中縣后里鄉后里火車站附近台糖加油站，
      以1,000元之價格，販賣甲基安非他命1包予蔡家偉，蔡家
      偉則當場交付1,000元予乙○○，而完成交易。
    2.於98年3月25日晚間10時許(起訴書誤載為晚間8時許)，以
      其持用上開門號行動電話與蔡家偉所持用上開門號行動電
      話相互聯繫毒品甲基安非他命交易事宜，隨即於同日稍晚
      ，由乙○○在約定之臺中縣后里鄉后里火車站附近台糖加
      油站，以1,000元之價格，販賣甲基安非他命1包予蔡家偉
      ，蔡家偉則當場交付1,000元予乙○○，而完成交易。
    3.於98年5月3日晚間10時17分許，以其持用門號0000000000
      號行動電話與蔡家偉所持用上開門號行動電話相互聯繫毒
      品甲基安非他命交易事宜，隨即於同日稍晚，由乙○○在
      約定之臺中縣后里鄉后里火車站附近台糖加油站，以1,00
      0元之價格，販賣甲基安非他命1包予蔡家偉，蔡家偉則當
      場交付1,000元予乙○○，而完成交易。
    4.於98年5月10日晚間7時許，以其持用門號0000000000號行
      動電話與蔡家偉所持用上開門號行動電話相互聯繫毒品甲
      基安非他命交易事宜，隨即於同日稍晚，由乙○○在約定
      之臺中縣后里鄉后里火車站附近台糖加油站，以1,000元
      之價格，販賣甲基安非他命1包予蔡家偉，蔡家偉則當場
      交付1,000元予乙○○，而完成交易。
  (九)販賣甲基安非他命予陳俊宏部分：
    於98年4月10日至12日間之某日，以其持用門號0000000000
    號行動電話與陳俊宏所持用門號0000000000號行動電話相互
    聯繫毒品甲基安非他命交易事宜，隨即於同日稍晚，由乙○
    ○在約定之臺中縣后里鄉○○村路旁，以2,000元之價格，
    販賣甲基安非他命1包予陳俊宏，陳俊宏則當場交付2,000元
    予乙○○，而完成交易。
  (十)乙○○於前揭犯罪實行中，因警方據報查知乙○○涉嫌販賣
    海洛因、甲基安非他命之情事，自98年3月20日起至98年5月
    15日，依通訊保障及監察法對其持用門號0000000000號、00
    00000000號、0000000000號、0000000000號行動電話實施通
    訊監察，並於98年6月26日上午10時30分許，在臺中市○○
    路○段50巷8號前拘提查獲，扣得其所有如附表二編號1.所
    示海洛因13包、如附表二編號2.所示甲基安非他命2包、如
    附表二編號3.所示用以秤量及包裹毒品以供販賣之電子磅秤
    1個、分裝袋1包、藥鏟3支、如附表二編號4.所示供聯絡販
    賣毒品事宜所用之行動電話機具3支，而循線查悉上情。
二、案經臺中縣警察局移請臺灣臺中地方法院檢察署檢察官偵查
    起訴，並經該署檢察官於本院審理時當庭以言詞追加起訴。
    理    由
壹、有罪部分：
一、程序方面：
    1.供述證據部分：
      (1)查證人戊○○於警詢中所為之陳述，雖屬被告以外之人
        於審判外之陳述，為傳聞證據，被告及其辯護人就該證
        據之證據能力提出爭執(見本院卷第50頁)，惟證人戊○
        ○業經本院傳喚到庭具結作證，且經給予被告、辯護人
        對其詰問之機會，其於警詢之陳述，與本院審理時證述
        內容經核大致相符，已具備可信之特別情狀，自有證據
        能力。
      (2)按被告以外之人於偵查中向檢察官所為陳述，除顯有不
        可信之情況者外，得為證據，刑事訴訟法第159條之1第
        2項定有明文。偵查中對被告以外之人（包括證人、鑑
        定人、告訴人、被害人及共同被告等）所為之偵查筆錄
        ，或被告以外之人向檢察官所提之書面陳述，性質上均
        屬傳聞證據。惟現階段刑事訴訟法規定檢察官代表國家
        偵查犯罪、實施公訴，依法其有訊問被告、證人及鑑定
        人之權，證人、鑑定人且須具結，而實務運作時，檢察
        官偵查中向被告以外之人所取得之陳述，原則上均能遵
        守法律規定，不致違法取供，其可信度極高，職是，被
        告以外之人前於偵查中已具結而為證述，除反對該項供
        述得具有證據能力之一方，已釋明「顯有不可信之情況
        」之理由外，不宜以該證人未能於審判中接受他造之反
        對詰問為由，即遽指該證人於偵查中之陳述不具證據能
        力。且所謂不可信之情況，法院應審酌被告以外之人於
        陳述時之外在環境及情況，例如：陳述時之心理狀況、
        有無受到外力干擾等，以為判斷之依據。證人戊○○於
        偵查中以證人身分具結作證，並於本院審理時另基於證
        人地位具結作證，在賦予被告對質詰問機會之情形下為
        證述，且於檢察官訊問時之證述，依筆錄之記載，並無
        證據顯示係遭受強暴、脅迫、詐欺、利誘等外力干擾情
        形，或在影響其心理狀況致妨礙其自由陳述等顯不可信
        之情況，被告及辯護人雖反對其於偵查中之供述具有證
        據能力，惟未能釋明上開供述有何顯不可信之情況，依
        上揭說明，證人戊○○於偵查中具結後向檢察官所為之
        證述，依刑事訴訟法第159條之1第2項自具有證據能力
        。
      (3)次按被告以外之人(包括證人、鑑定人、告訴人、被害
        人及共同被告等)於審判外之陳述雖不符刑事訴訟法第
        159條之1至之4等四條之規定，而經當事人於審判程序
        同意作為證據，法院審酌該言詞陳述或書面陳述作成時
        之情況，認為適當者，亦得為證據；當事人、代理人或
        辯護人於法院調查證據時，知有刑事訴訟法第159條第1
        項不得為證據之情形，而未於言詞辯論終結前聲明異議
        者，視為有前項之同意，同法第159條之5定有明文。本
        件證人丁○○、張宏吉、劉俊松、蔣建平、曾品芳、紀
        光政、蔡家偉、陳俊宏於警詢、偵訊時所為陳述，其性
        質雖屬傳聞證據，惟被告及辯護人於本院準備程序時不
        爭執其證據能力，同意作為證據，且經本院審理時予以
        提示並告以要旨，經公訴人、被告及辯護人表示意見，
        均未於言詞辯論終結前聲明異議，本院審認上開證據作
        成時之情況，應無違法取證或不當情事，與本案待證事
        實間復具有相當之關聯性，以之作為證據應屬適當，依
        刑事訴訟法第159條之5規定，自有證據能力。
    2.非供述證據部分：
      (1)按通訊監察錄音之譯文，僅屬依據監聽錄音結果予以翻
        譯之文字，固具文書證據之外觀，但實際上仍應認監聽
        所得之錄音帶或光碟，始屬調查犯罪所得之證物；刑事
        訴訟法第165條之1第2項所稱之證物，如其蒐證程序合
        法，並經合法調查，自具證據能力。因此檢察官如提出
        通訊監察錄音之譯文為其證據方法，實乃以其監聽所得
        之錄音帶或光碟，為調查犯罪所得之證物，法院本應依
        刑事訴訟法第165條之1所列之方法調查，以判斷該錄音
        帶或光碟是否與通訊監察錄音之譯文相符。而監聽錄音
        製作之譯文，雖通常為偵查犯罪機關單方面製作，然若
        被告或訴訟關係人對其真實性並無爭執，經法院於審判
        期日提示譯文供當事人辨認、表示意見並為辯論者，程
        序自屬適法(最高法院95年度臺上字第295號、94年度臺
        上字第4665號判決意旨參照)。被告涉犯毒品危害防制
        條例第4條第1項、第2項之販賣第一級、第二級毒品罪
        ，均係屬最輕本刑為3年以上有期徒刑之罪，屬得核發
        通訊監察書之範圍，且警察機關執行本案之通訊監察，
        係依據本院所核發之通訊監察書，此有本院98年聲監字
        第000308號、98年度聲監續字第000284號通訊監察書及
        附表【監聽電話門號0000000000號、0000000000號，監
        察期間98年3月20日至98年5月15日，見臺中市警察局刑
        案偵查卷宗(下稱警卷(一))第122至129頁】、98年聲監字
        第000389號通訊監察書及附表【監聽電話門號00000000
        0號、0000000000號，監察期間98年4月10日至98年5月8
        日，見臺中縣警察局中縣警刑大偵四字第0980009659號
        卷(下稱警卷(二))第15至17頁】在卷可憑，本案對於被告
        或其他相關人等所使用之電話實施通訊監察，自屬合法
        。是執行監聽機關對被告使用之電話實施通訊監察之結
        果，就上開電話中之通話內容，轉譯為卷附通訊監察譯
        文表，被告及辯護人於本院準備程序及審理中均不爭執
        上開譯文內容之真實性，且經本院於審判期日依法踐行
        提示上開監聽譯文之調查證據程序，本案卷附上開通訊
        監察譯文表及通訊監察錄音光碟片、錄音帶，自均有證
        據能力。
      (2)次按法院或檢察官依刑事訴訟法第208條規定囑託醫院
        、學校或其他相當之機關、團體為鑑定時，祇須其以言
        詞或書面提出之鑑定報告，符合刑事訴訟法第206條第1
        項、第208條所規定之形式要件，即具有證據能力，此
        即屬於刑事訴訟法第159條第1項所稱「法律有規定」之
        特別情形 (最高法院96年度臺上字第6842號判決意旨參
        照)。本案卷附之法務部調查局鑑定書、行政院衛生署
        草屯療養院鑑定書(見本院卷第34至35頁、第63頁)，合
        於刑事訴訟法第206條第1項、第208條所規定之形式要
        件，況公訴人、被告及指定辯護人於本院行準備程序及
        審判期日對於上開鑑定書，均未表示爭執，本院復審酌
        毒品鑑定報告均係由專業機關人員本於其專業知識及儀
        器所作成，又上開鑑定書與本案之事實均具有關聯性，
        是可認上開鑑定書均具有證據能力。
      (3)再按傳聞法則乃對於被告以外之人於審判外之言詞或書
        面陳述而為之規範。扣案如附表二編號1.至4.所示之物
        ，係屬物證，性質上並非供述證據，無刑事訴訟法第15
        9條第1項規定傳聞法則之適用，上開扣案物係由員警於
        執行拘提時依法搜索而扣得，以上證物與本案具有關聯
        性，與本案待證事實具有自然之關聯性，且無證據證明
        係公務員違法取得之物，依法自得作為證據。
二、認定犯罪事實所憑之證據及理由：
(一)被告乙○○就上揭販賣第一級毒品海洛因予證人戊○○、丁
    ○○，販賣第二級毒品甲基安非他命予證人張宏吉、劉俊松
    、蔣建平、曾品芳、紀光政、蔡家偉、陳俊宏之事實，業於
    偵訊及本院審理時坦認不諱，核與證人戊○○、丁○○於警
    詢、偵訊及本院審理時【見警卷(一)第60頁、警卷(二)第37頁、
    第41頁、臺灣臺中地方法院檢察署98年度偵字第15989號卷(
    下稱偵字第15989號卷)(二)第91頁、本院卷第69至73頁、第11
    8至119頁】、證人張宏吉、劉俊松、蔣建平、曾品芳、紀光
    政、蔡家偉、陳俊宏於警詢、偵訊時(見警卷(一)第46至47頁
    、第52至55頁、第79頁、第93至94頁、警卷(二)第23至24頁、
    偵字第15989號卷(一)第146頁、第156頁、第174至175頁、第1
    78至179頁、第188至189頁、卷(二)第52頁、第68頁背面至第6
    9頁、第71頁、第79頁背面)，證述以渠等所使用電話與被告
    持用之行動電話相互聯絡交易毒品海洛因或甲基安非他命等
    之情節相符。而上揭證人與被告皆無怨隙，此觀諸被告於警
    詢、偵訊及本院審理中均未供述與上揭證人間有何積怨自明
    ，渠等應不致甘冒偽證罪責而嫁禍被告致虛偽陳述其毒品來
    源之必要，且渠等前後所證，大致相符，堪信渠等上開所述
    應非虛言。此外，並有渠等指認被告之犯罪嫌疑人指認紀錄
    表各1份(見警卷(一)第56頁、第63頁、第96頁、警卷(二)第26至
    27頁、第43至44頁、偵字第15989號卷(一)第155頁、第182至1
    83頁、卷(二)第60頁)，及門號0000000000號、0000000000號
    、0000000000號、0000000000號行動電話通訊監察書及附表
    (見警卷(一)第122至129頁、警卷(二)第15至17頁)、0000000000
    號行動電話通訊監察譯文(見偵字第15989號卷(一)第121頁)、
    0000000000號行動電話通訊監察譯文 (見警卷(一)第85至86頁
    、偵字第15989號卷(二)第61頁)、0000000000號行動電話通訊
    監察譯文(見警卷(二)第28頁)、丁○○所使用門號0000000000
    號行動電話通訊監察譯文(見警卷(一)第68頁)、0000000000號
    行動電話通聯紀錄 (見偵字第15989號卷(一)第158頁、本院卷
    第91至95頁、第100至102頁)、戊○○所使用0000000000號
    行動電話通聯紀錄(見本院卷第89至90頁、第98至99頁)在卷
    可參。上開監聽之通訊監察譯文及通聯紀錄，雖因雙方未明
    示購買毒品海洛因或甲基安非他命，無法直接證明被告與上
    揭證人等是否有確實完成毒品海洛因或甲基安非他命之交易
    ，惟衡之海洛因、甲基安非他命分屬第一、二級毒品，無論
    持有、施用、販賣，均屬違法行為，為治安機關所嚴查，此
    為眾所週知之事實，毒品交易均於隱密下進行，其以通信聯
    絡亦鮮有明白直接以「毒品」、「海洛因」、「甲基安非他
    命」等名稱或相近之用語稱之，都以暗語或彼此已有默契之
    含混語意而為溝通，因此，依上開通訊監察譯文或通聯紀錄
    ，雖未見雙方明言購買毒品之說詞，惟依上揭證人等證述有
    向被告購買毒品海洛因或甲基安非他命之證詞，並參酌其通
    訊之內容、通聯之時間，足徵上揭證人等證述確與被告有交
    易毒品海洛因或甲基安非他命之情節尚非憑空虛捏，應堪採
    信。又前揭行動電話通訊監察譯文，與證人丁○○、蔣建平
    、曾品芳、紀光政之證述；比對行動電話通聯記錄，與證人
    戊○○、張宏吉、劉俊松、蔡家偉、陳俊宏之證述，均有相
    當之關聯性，足以補強上揭證人之證詞，而擔保其等前開所
    稱向被告購買毒品海洛因或甲基安非他命之真實性。是據上
    事證，益徵上揭證人證述曾於上述時間，以其等所使用之行
    動電話與被告持用之行動電話聯絡，並相約交易毒品海洛因
    或甲基安非他命之證述應屬真實可信。
(二)按販賣毒品之所謂販賣行為，須行為人主觀上有營利意圖，
    且客觀上有販入或賣出毒品行為，即足構成，至於實際上是
    否已經獲利，則非所問；必也始終無營利之意思，而以原價
    或低於原價有償讓與他人，方難謂為販賣行為，而僅得以轉
    讓罪論處(最高法院93年度臺上字第1651號判決意旨參照)。
    本案雖未扣得被告販賣予證人戊○○、丁○○之海洛因、販
    賣予證人張宏吉、劉俊松、蔣建平、曾品芳、紀光政、蔡家
    偉、陳俊宏之甲基安非他命，而未能精準計算出被告分別販
    入與販出海洛因、甲基安非他命之差價(即營利賺取之淨額)
    。然查近年來因毒品濫用，危害國民健康與社會安定日益嚴
    重，我國查緝販賣毒品執法甚嚴，對於販賣海洛因、甲基安
    非他命者尤科以重度刑責。又販賣海洛因、甲基安非他命既
    係違法行為，當非可公然為之，亦無公定價格，且容易分裝
    並增減份量，而每次買賣之價量，可能隨時依雙方關係深淺
    、資力、需求量及對行情之認知、來源是否充裕、查緝是否
    嚴謹、購買者被查獲時供述購買對象之可能風險之評估等情
    形，而異其標準，非可一概而論；販賣之利得，除被告坦承
    犯行或價量俱臻明確外，委難察得實情，販賣之人從價差或
    量差中牟利之方式雖異，其意圖營利之販賣行為則同一。且
    以因海洛因、甲基安非他命量微價高，取得不易，販賣者率
    有暴利可圖，苟非意圖販賣營利，一般人焉有可能甘冒重度
    刑責而提供海洛因、甲基安非他命予他人。查證人戊○○、
    丁○○不知被告販入海洛因之成本如何，證人張宏吉、劉俊
    松、蔣建平、曾品芳、紀光政、蔡家偉、陳俊宏等人亦不知
    被告販入甲基安非他命之成本如何，致無法查得販賣之實際
    利得若干。惟被告分別與買受之對象戊○○、丁○○、張宏
    吉、劉俊松、蔣建平、曾品芳、紀光政、蔡家偉、陳俊宏等
    人間並無特別之親屬情誼，且渠等均證述分別向被告購買海
    洛因、甲基安非他命時，有交付金錢而均屬有償之行為，被
    告於行為時係30餘歲之成年人，曾犯施用毒品罪 (見卷附臺
    灣高等法院被告前案紀錄表)，對於販賣毒品之重刑實知之
    甚詳，如無相當利潤可圖，豈有甘冒遭受重刑之風險，而將
    海洛因、甲基安非他命無償轉讓他人之理？被告販賣毒品海
    洛因、甲基安非他命予上揭證人等，其主觀上顯係基於營利
    之販賣意圖而為毒品之提供行為至明。
(三)此外，復有內政部警政署刑事警察局搜索扣押筆錄、扣押物
    品目錄表(見警卷(一)第32至36頁)、扣案如附表二編號1.所示
    之海洛因13包、編號2.所示之甲基安非他命2包、編號3.所
    示之電子磅秤1個、分裝袋1包、藥鏟3支、編號4.所示之行
    動電話機具3支扣案可徵，綜上所述，足認被告之自白核與
    事實相符，堪予採信，被告前揭各次販賣海洛因、甲基安非
    他命之犯行，均洵堪認定，應予依法論科。
三、論罪量刑之理由：
(一)被告乙○○行為後，毒品危害防制條例第4條第1項、第2項
    、第17條業經總統於98年5月20日公布修正，依中央法規標
    準法第13條規定，自公布日起算至第3日起發生效力，故應
    於98年5月22日生效施行 (司法院98年6月29日院台廳刑一字
    第0980014643號函參照)。又95年7月1日修正後刑法第2條第
    1項之規定，係規範行為後法律變更所生新舊法律比較適用
    之準據法，於新刑法施行後，應適用新刑法第2條第1項之規
    定，為「從舊從輕」之比較，本次毒品危害防制條例修正之
    比較新舊法，自應就罪刑有關之加重、減輕及其他法定加減
    原因等一切情形，本於統一性及整體性原則，綜其全部罪刑
    之結果而為比較 (最高法院95年5月23日刑事庭第8次會議決
    議參照)。茲依刑法第2條第1項規定綜合比較新、舊毒品危
    害防制條例第4條第1項、第2項、第17條之適用如下：
    1.毒品危害防制條例第4條第1項修正前規定「製造、運輸、
      販賣第一級毒品者，處死刑或無期徒刑；處無期徒刑者，
      得併科新臺幣1千萬元以下罰金」；修正後則規定「製造
      、運輸、販賣第一級毒品者，處死刑或無期徒刑；處無期
      徒刑者，得併科新臺幣2千萬元以下罰金」，修正後之條
      文，將併科罰金之數額提高，經比較結果，對被告並非有
      利，應適用修正前之第4條第1項規定。
    2.毒品危害防制條例第4條第2項修正前規定「製造第二級毒
      品者，處無期徒刑或7年以上有期徒刑，得併科新臺幣7百
      萬元以下罰金」；修正後則規定「製造第二級毒品者，處
      無期徒刑或7年以上有期徒刑，得併科罰金新臺幣1千萬元
      以下罰金」。修正後之條文，將併科罰金之數額提高，經
      比較結果，對被告並非有利，應適用修正前之第4條第2項
      規定。
    3.修正前毒品危害防制條例第17條規定：「犯第4條第1項至
      第4項、第5條第1項至第4項前段、第6條第1項至第4項、
      第7條第1項至第4項、第8條第1項至第4項、第10條或第11
      條第1項、第2項之罪，供出毒品來源，因而破獲者，得減
      輕其刑。」，修正後毒品危害防制條例第17條則規定：「
      犯第4條至第8條、第10條或第11條之罪，供出毒品來源，
      因而查獲其他正犯或共犯者，減輕或免除其刑。犯第4條
      至第8條之罪於偵查及審判中均自白者，減輕其刑」。該
      條文修正前規定必須因而破獲上游毒品供應者，始得減輕
      其刑，且僅得減輕其刑，其適用之條件較嚴，而修正後第
      1項規定適用之條件較寬，且就科刑部分為必減或得免，
      復增列第2項關於於偵查及審判中均自白者減輕其刑之規
      定，此新修正之規定，顯已影響行為人刑罰之法律效果，
      自屬法律有變更，經比較新、舊法結果，以修正後規定較
      有利於被告，應適用修正後毒品危害防制條例第17條規定
      。
    4.經綜合全部罪刑之結果而為比較，被告所犯如犯罪事實一
      、(一)、(三)至(九)所示之犯行(即附表一編號1.、編號3.至編
      號17.之罪)，被告於偵訊及本院審理時均自白犯行，此部
      分修正後之法律規定顯較修正前有利於被告，依刑法第2
      條第1項但書之規定，自應一體適用裁判時之毒品危害防
      制條例第4條第1項、第2項、第17條第2項之規定。至於被
      告所犯如犯罪事實一、(二)所示之犯行 (即附表一編號2.之
      罪)，被告雖於本院審理時自白此部分犯罪事實，惟其於
      偵查中則否認有何此部分販賣第一級毒品海洛因犯行 (見
      偵字第15989號卷(二)第22頁)，難認被告於偵查及審判中均
      自白犯罪，且其亦未於偵查及審判中供出甲基安非他命來
      源，因而查獲其他正犯或共犯，核與上開修正後毒品危害
      防制條例第17條之規定均不符，從而修正後之法律規定並
      無較修正前有利於被告，依刑法第2條第1項前段之規定，
      此部分仍應適用修正前之毒品危害防制條例。
(二)按海洛因、甲基安非他命分屬毒品危害防制條例第2條第2項
    第1款、第2款所定之第一級毒品、第二級毒品，不得非法持
    有、販賣。核被告乙○○就犯罪事實一、(一)(即附表一編號1
    .之罪)所為，係犯98年5月20日修正後毒品危害防制條例第4
    條第1項之販賣第一級毒品罪、就犯罪事實一、(二)(即附表一
    編號2.之罪)所為，係犯98年5月20日修正前毒品危害防制條
    例第4條第1項之販賣第一級毒品罪；其餘如犯罪事實一、(三)
    至(九)(即附表一編號3.至編號17.之罪)所為，均係犯98年5月
    20日修正後毒品危害防制第4條第2項之販賣第二級毒品罪。
    被告於前述各罪販賣前分別持有海洛因、甲基安非他命之行
    為，其持有之目的既係為供販賣之用，則其持有海洛因、甲
    基安非他命之低度行為應分別為販賣第一、二級毒品之高度
    行為所吸收，均不另論罪。
(三)被告就犯罪事實一、(四)(即附表一編號6.之罪)所示販賣甲基
    安非他命犯行，與共犯鄭秋益間有犯意聯絡及行為分擔，為
    共同正犯。
(四)查刑法於94年2月2日修正公布，並自95年7月1日起生效施行
    ，修正後刑法刪除第56條之連續犯規定，而基於概括之犯意
    ，連續數販賣毒品之行為，於刑法修正刪除連續犯規定之前
    ，均依連續犯論以一罪，依該次刑法第56條修正理由之說明
    ，謂：「對繼續犯同一罪名之罪者，均適用連續犯之規定論
    處，不無鼓勵犯罪之嫌，亦使國家刑罰權之行使發生不合理
    之現象」、「基於連續犯原為數罪之本質及刑罰公平原則之
    考量，爰刪除有關連續犯之規定」等語，即係將本應各自獨
    立評價之數罪，回歸本來就應賦予複數法律效果之原貌。而
    所謂集合犯是指立法者所制定之犯罪構成要件中，本就預定
    有數個同種類之行為將反覆實行之犯罪而言，將各自實現犯
    罪構成要件之反覆多數行為，解釋為集合犯，而論以一罪。
    是以對於集合犯，必須從嚴解釋，以符合立法本旨。觀諸毒
    品危害防制條例所定之販賣毒品罪之構成要件文義，實無從
    認定立法者本即預定該犯罪之本質，必有數個同種類行為而
    反覆實行之集合犯行，故販賣毒品罪，難認係集合犯。因此
    ，就刑法修正施行後多次販賣毒品之犯行，採一罪一罰，始
    符合立法本旨 (最高法院97年度臺上字第99號判決意旨參照
    )。本案依本院認定之事實，被告於犯罪事實一、(一)、(二)(即
    附表一編號1.、2.之罪)所示之時間販賣海洛因，於犯罪事
    實一、(三)至(九) (即附表一編號3.至編號17.之罪)所示之時間
    販賣甲基安非他命之行為，犯罪時間均係95年7月1日之後，
    係於刑法修正刪除連續犯規定之後所犯，歷次交易時間並非
    一致，每次行為在時間差距上可以分開，且販賣對象又非同
    一，足認其主觀上難認出於一次決意，在刑法評價上亦各具
    獨立性，每次行為皆可獨立成罪，依社會通念，修法後應認
    為數罪之評價，始符合刑罰公平原則。是被告上揭分別販賣
    第一級毒品、販賣第二級毒品之犯行，均犯意各別，行為互
    異，應予分論併罰。
(五)被告有如犯罪事實欄所載論罪科刑執行情形，有卷附臺灣高
    等法院被告前案紀錄表1份可按，其受有期徒刑執行完畢後5
    年以內分別再故意犯本案法定刑為有期徒刑之罪，為累犯，
    除其所犯販賣第一級毒品罪之法定本刑為死刑或無期徒刑部
    分，及所犯販賣第二級毒品罪之法定本刑為無期徒刑部分，
    依刑法第64條第1項、第65條第1項之規定，不得加重其刑外
    ，僅就販賣第一級毒品罪之罰金刑部分，及就販賣第二級毒
    品罪之有期徒刑、罰金刑部分，依刑法第47條第1項規定加
    重其刑。
(六)按修正後毒品危害防制條例第17條規定：「犯第4條至第8條
    、第10條或第11條之罪，供出毒品來源，因而查獲其他正犯
    或共犯者，減輕或免除其刑。犯第4條至第8條之罪於偵查及
    審判中均自白者，減輕其刑。」，其立法用意旨在鼓勵被告
    供出其所製造、運輸、販賣或持有之毒品來源，俾追究出該
    毒品之前手，以澈底清除毒品氾濫，故所謂「供出毒品來源
    」係指具體供出上游之毒品來源，以防止毒品之蔓延而言，
    且依此規定，被告於偵查中及審判中均自白者，方得減輕其
    刑，如僅審理中自白者，而於偵查中未自白者，亦不符合減
    輕其刑之要件；又所謂自白，乃犯罪嫌疑人或被告對自己犯
    罪事實之全部或一部為肯定之供述之謂，其供述之方式不以
    主動陳述犯罪事實之全部或一部為限，即使在偵查或審判中
    ，於接受有偵查犯罪或審判職務之公務員就其涉及之犯罪事
    實訊問時，被動為承認該犯罪事實之意思表示者，亦不失為
    自白(最高法院97年度臺上字第2119號判決意旨參照)。經查
    ：
    1.被告及辯護人於雖辯稱被告已供出本案販賣毒品海洛因、
      甲基安非他命之來源為洪有智，應依修正後毒品危害防制
      條例第17條第1項規定減輕其刑云云。查被告因本案販賣
      毒品犯行於98年6月26日為警查獲後，於警詢、偵訊時固
      有供述其所販售之毒品海洛因、甲基安非他命係向綽號「
      紅猴」、「阿兄」之人購買，並於警方提供指認犯罪嫌疑
      人紀錄表後，具體指認綽號「紅猴」之真實姓名為洪有智
      、綽號「阿兄」之真實姓名為詹寬郎等情，有被告98年6
      月26日、98年7月2日警詢筆錄、98年6月27日偵訊筆錄、
      臺中市警察局指認犯罪嫌疑人紀錄表在卷可稽(見警卷(一)
      第9至10頁、第12頁、警卷(二)第4頁、偵字第15989號卷(一)
      第193頁)，惟其於本院移審羈押訊問時供稱伊是向洪有智
      購買海洛因、甲基安非他命，沒有向詹寬郎買，偵查中說
      有向詹寬郎買是狹怨報復才會這樣說等語(見本院卷第14
      頁背面)，堪認被告供述之毒品來源僅有洪有智1人，而洪
      有智因涉犯販賣第一級毒品罪，前經臺灣臺中地方法院檢
      察署檢察官於98年5月4日以98年度偵字第9531號偵查終結
      提起公訴(嗣經本院於98年11月4日以98年訴字1783號判處
      有期徒刑15年2月，現上訴中)外，現並無其他販賣毒品案
      件偵查中，有上開起訴書、洪有智之臺灣高等法院被告前
      案紀錄表各1份附卷足憑(見本院卷第38至46頁)，並無因
      被告供述毒品來源而查獲洪有智販賣毒品之犯行。另就犯
      罪事實一、(四)部分之共犯鄭秋益，係由證人劉俊松於98年
      5月26日警詢、偵訊時陳稱向綽號「阿寶」、「阿修」之
      男子購買甲基安非他命，並於警方提供指認犯罪嫌疑人紀
      錄表後，具體指認綽號「阿寶」之真實姓名為鄭秋益、綽
      號「阿修」即被告，而由警方循線追查一節，亦有證人劉
      俊松98年5月26日警詢筆錄、偵訊筆錄、臺中市警察局指
      認犯罪嫌疑人紀錄表在卷可稽(見偵字第15989號卷(一)第17
      8至179頁、第182至183頁、第188至189頁)存卷可查，亦
      非因被告供述而查獲，自難依98年5月20日修正公布後毒
      品危害防制條例第17條第1項規定減輕或免除其刑，併此
      敘明。
    2.被告對於犯罪事實一、(一)販賣第一級毒品海洛因、犯罪事
      實一、(三)至(九)販賣第二級毒品甲基安非他命之犯罪事實(
      即附表一編號1.、編號3.至編號17.所示之罪)，於偵查中
      及本院審理中均自白不諱，有偵訊筆錄及本院審判筆錄在
      卷可稽(見偵字第15989號卷(二)第19至22頁、第36至37頁、
      本院卷第116頁背面、第117頁)，符合修正後毒品危害防
      制條例第17條第2項之規定，自應就被告所犯上揭犯行，
      減輕其刑，並依法先加後減之。至於犯罪事實一、(二)販賣
      第一級毒品罪部分，被告雖於本院審理時坦認於犯罪事實
      一、(二)之時間、地點販賣海洛因予丁○○，然其於警詢、
      偵訊時就此均予以否認，辯稱伊沒有幫丁○○調到海洛因
      ，是賣甲基安非他命給丁○○等語 (見警卷(一)第7至8頁、
      見偵字第15989號卷(二)第22頁、第36頁)，與毒品危害防制
      條例第17條第2項規定須於偵查及審判中均自白之要件不
      符，自無從據以減刑。
(七)再按刑之量定，為求個案裁判之妥當性，法律固賦予法院裁
    量權，但此項裁量權之行使，除應依刑法第57條規定，審酌
    行為人及其行為等一切情狀，為整體之評價，並應顧及比例
    原則與平等原則，使罪刑均衡，輕重得宜，以契合社會之法
    律感情。又刑法第59條規定犯罪之情狀可憫恕者，得酌量減
    輕其刑，其所謂「犯罪之情狀」，與同法第57條規定科刑時
    應審酌之一切情狀，並非有截然不同之領域，於裁判上酌減
    其刑時，應就犯罪一切情狀 (包括第57條所列舉之10款事項
    )，予以全盤考量，審酌其犯罪有無可憫恕之事由 (即有無
    特殊之原因與環境，在客觀上足以引起一般同情，以及宣告
    法定低度刑，是否猶嫌過重等等)，以為判斷 (最高法院95
    年度臺上字第6157號判決意旨參照)。查販賣第一級毒品罪
    ，其法定刑為死刑、無期徒刑，別無其他自由刑之規定，刑
    度可謂重大。然同為販賣第一級毒品之人，其原因動機不一
    ，犯罪情節未必盡同，或有大盤毒梟者，亦有中、小盤之分
    ，甚或僅止於吸毒者友儕間為求互通有無之有償轉讓者亦有
    之，其販賣行為所造成危害社會之程度自屬有異，法律科處
    此類犯罪，所設之法定最低本刑卻同為「死刑或無期徒刑；
    處無期徒刑者，得併科新臺幣1千萬元以下罰金」，不可謂
    不重。於此情形，倘依其情狀處以有期徒刑，即足以懲儆，
    並可達防衛社會之目的者，自非不可依客觀之犯行與主觀之
    惡性二者加以考量其情狀是否有可憫恕之處，適用刑法第59
    條之規定酌量減輕其刑，期使個案裁判之量刑，能斟酌至當
    ，符合比例原則。被告就犯罪事實一、(一)、(二)販賣第一級毒
    品之犯行(即附表一編號1.、2.之罪)，雖無視國家對於杜絕
    毒品危害之禁令，行為固屬不當，應予非難，然其販賣次數
    僅有2次，且均小額交易，其販賣之數量及獲取之利益均非
    龐大，被告僅因一時貪念，致罹重典，犯罪情節較諸販毒集
    團尚屬零星小額，且被告僅係單純販賣交易毒品，並無施用
    強暴、脅迫之不法手段，更無向購買毒品之人積極催討交易
    款項，以其情節而論，其惡性尚不如專以販賣第一級毒品維
    生之販毒集團重大，其販賣第一級毒品之行為對社會治安及
    國民健康之危害程度尚非鉅大，則被告所犯販賣第一級毒品
    罪，其最輕法定本刑為無期徒刑，本院就其客觀之犯行與主
    觀之惡性二者加以考量其犯罪情狀，認在客觀上顯非不可憫
    恕，以其所犯之罪之最低法定刑為無期徒刑而言，縱使量處
    法定最低刑度之無期徒刑，仍嫌過重，難謂符合罪刑相當性
    及比例原則，更無從與大毒梟之惡行有所區隔，是被告上開
    犯行，雖已依毒品危害防制條例第17條第2項之規定減輕其
    刑，然猶嫌過重，爰依刑法第59條之規定，就被告所犯犯罪
    事實一、(一)、(二)之販賣第一級毒品犯行，均予以酌量減輕其
    刑度。是被告前揭所犯販賣第一級毒品罪，有前揭加重及酌
    減之事由，就所犯販賣第一級毒品罪之罰金刑部分，應依法
    先加而後減輕之，其中就犯罪事實一、(一)所犯販賣第一級毒
    品罪之罰金刑部分，並應依法遞減之。又刑法第59條之酌量
    減輕其刑，必於犯罪之情狀，在客觀上足以引起一般同情，
    認為即予宣告法定最低度刑期，猶嫌過重者，始有其適用。
    被告所犯如犯罪事實一、(三)至(九) (即附表編號3.至編號17.)
    販賣甲基安非他命之數量雖非甚鉅，與大盤販賣整批大量毒
    品者截然有別，且所得亦非甚多，惟被告所犯販賣第二級毒
    品罪，其最輕本刑為有期徒刑7年，尚難謂其有情輕法重情
    形，故本院認並無適用刑法第59條規定之餘地，併此敘明。
(八)爰審酌被告為謀個人私利，無視於政府制定毒品危害防制條
    例，杜絕毒品犯罪之禁令，販賣第一級毒品海洛因、第二級
    毒品甲基安非他命，藉以牟利，致使一般施用毒品者，沈迷
    於毒癮而無法自拔，直接戕害國民身心健康，間接危害社會
    治安，敗壞社會善良風氣，危害程度不小，然因被告實際販
    賣之時間非長，販售數量尚非鉅大，獲取之利益亦非鉅額，
    並審酌被告犯罪之動機、販賣毒品之期間、次數、所得財物
    及其坦承犯行之犯罪後態度等一切情狀，分別量處如主文所
    示之刑，並依刑法第51條第5款之規定，定其應執行之刑，
    以示懲儆。
(九)沒收部分：
    1.按共同正犯因相互間利用他方之行為，以遂行其犯意之實
      現，本於責任共同之原則，共同正犯應對所參與犯罪之全
      部事實負責，有關從刑之沒收部分，雖他共同正犯所得之
      物，亦應於其本身所處主刑之後，併為沒收之諭知(最高
      法院92年度臺上字第7050號判決意旨意旨)。次按毒品危
      害防制條例第19條第1項規定：犯第4條之罪者，其供犯罪
      所用或因犯罪所得之財物，均沒收之，如全部或一部不能
      沒收時，追徵其價額或以其財產抵償之。但該條項並無如
      同條例第18條第1項所定「不問屬於犯人與否，沒收之」
      之明文，自屬相對沒收主義之立法。是其應沒收之物，應
      以屬被告所有者為限。又該規定所稱「追徵其價額」者，
      係指所沒收之物為金錢以外之其他財物而無法沒收時，應
      追徵其價額，使其繳納與原物相當之價額。如所得財物為
      金錢而無法沒收時，始應「以其財產抵償之」(最高法院
      93年臺上第2743號、95年度臺上字第305號判決意旨參照)
      。
    2.扣案如附表二編號1.所示之白色粉末13包，經送驗結果均
      含海洛因成分；扣案如附表二編號2.所示之白色結晶體2
      包，經送驗結果含甲基安非他命成分，分別有法務部調查
      局濫用藥物實驗室98年9月28日調科壹字第09823026270號
      鑑定書、行政院衛生署草屯療養院98年8月31日草療鑑字
      第0980800131號鑑定書各1紙(見本院卷第34至35頁、第86
      頁)存卷可參，分別係屬毒品危害防制條例第2條第2項第1
      款、第2款之第一級毒品、第二級毒品，且因外袋包裝與
      其內之海洛因、甲基安非他命粉末難以完全析離，俱視為
      一體，不問屬於犯人與否，應依毒品危害防制條例第18條
      第1項前段之規定，宣告沒收銷燬之。而鑑驗耗損之海洛
      因、甲基安非他命，既已滅失，爰不另行諭知沒收銷燬。
    3.又毒品危害防制條例第19條第1項規定，犯該條例第4條至
      第9條、第12條、第13條或第14條第1項、第2項之罪者，
      其供犯罪所用或因犯罪所得之財物，均沒收之。係採義務
      沒收主義，且金錢為代替物，重在兌換價值，而不在原物
      ，自難拘泥於沒收原物之理論，認沒收販賣毒品所得之金
      錢，以當場查獲扣押者為限，苟能證明其為販賣毒品所得
      之金錢，均應予以沒收 (最高法院92年度臺上字第5227號
      判決參照)。再毒品危害防制條例第19條第1項規定犯第4
      條之罪者，其供犯罪所用或因犯罪所得之財物，均沒收之
      ，如全部或一部不能沒收時，追徵其價額或以其財產抵償
      之，係刑法第38條第1項第2款、第3款沒收之特別規定。
      於共同正犯，因其犯罪所得係合併計算，且於全部或一部
      不能沒收時以其財產抵償之，為避免執行時發生重複沒收
      、抵償之情形，故各共同正犯之間係採連帶沒收主義，於
      裁判時僅諭知連帶沒收，不得就全體共同正犯之總所得，
      對各該共同正犯分別重複諭知沒收 (最高法院95年度臺上
      字第6482號判決意旨參照)。是販賣毒品所得之金錢，無
      論已否扣案，如仍屬存在，即應依法沒收。據此，被告販
      賣毒品海洛因之各次所得詳如犯罪事實一、(一)、(二)所示，
      被告單獨或與共犯鄭秋益共同販賣第二級毒品甲基安非他
      命之各次所得詳如犯罪事實一、(三)至(九)所示，上開販賣毒
      品所得之金額雖未扣案，然無證據證明已不存在，且既為
      被告因犯罪所得之財物，仍應依毒品危害防制條例第19條
      第1項之規定併予諭知沒收(其中犯罪事實一、(四)部分，被
      告與共犯鄭秋益連帶沒收)，如全部或一部不能沒收時，
      依同條項之規定，應以其財產連帶抵償之(其中犯罪事實
      一、(四)部分，以被告與共犯鄭秋益之財產連帶抵償之)。
    4.扣案如附表二編號3.所示電子磅秤1個、分裝袋1包、藥鏟
      3支，係被告所有之物，業經被告供明在卷，且由上開證
      人證述被告販賣毒品情形觀之，應屬被告用以秤量及包裹
      、固定毒品，防其裸露、潮濕，易於攜帶所用之物，應依
      毒品危害防制條例第19條第1項規定，宣告沒收。
    5.扣案如附表二編號4.所示NOKIA廠牌行動電話機具3支 (序
      號分別為000000000000000號、000000000000000號、0000
      00000000000號)，係被告所有輪流插用SIM卡以供其與上
      揭證人等聯絡販賣毒品海洛因、甲基安非他命事宜之物品
      ，亦據被告陳明在卷(見本院卷第15頁)，應依毒品危害條
      例第19第1項規定諭知沒收(因前揭物品均已扣案，並無不
      能沒收之問題，故不為追徵其價額之諭知)。
    6.未扣案如附表二編號5.所示門號0000000000號、00000000
      00號、0000000000號、0000000000號行動電話SIM卡各1張
      【按行動電話服務須以晶片卡(即SIM卡)為使用介面，因
      此電信公司於出租行動電話門號予消費者使用時，即同時
      附帶提供SIM卡給消費者作為門號使用之介面，故電信公
      司接受消費者申辦門號並將該門號開通上線時，該SIM卡
      之所有權亦移轉於消費者，自不能認該SIM卡仍屬電信公
      司所有之物】，係被告向他人購買所得之物，此經被告於
      本院審理時供認在卷 (見本院卷第15頁、第116頁背面)，
      且被告頻以上開門號聯繫販毒事宜亦經監聽製有譯文在案
      (詳如前述)，堪認係被告所有且分別供其與上揭購買毒品
      之證人等聯絡販賣毒品海洛因、甲基安非他命事宜之物品
      ，雖未扣案，惟無證據證明已經滅失，自應依毒品危害條
      例第19第1項規定諭知沒收，如全部或一部不能沒收時，
      應追徵其價額，或以被告之財產抵償之 (其中就犯罪事實
      一、(四)部分所使用之門號0000000000號SIM卡，與共犯鄭
      秋益連帶追徵其價額或以其與鄭秋益財產連帶抵償之)。
    7.扣案如附表二編號6.所示門號0000000000號、0000000000
      號之SIM卡各1張，因本案未見有以此2張SIM卡聯絡販賣毒
      品之事證，無從認定與本案有關，且非屬違禁物，無從於
      本案判決併為沒收之諭知。
    8.本案另有經警方查扣如附表二編號7.所示之白色粉末3包
      ，經送行政院衛生署草屯療養院鑑定結果，未發現含有法
      定毒品成分，有上開行政院衛生署草屯療養院鑑定書可查
      ；又扣案之葡萄糖50包、注射針統10支，被告供稱係供自
      己施用海洛因所用之物，因查無其他證據證明係供本案販
      賣第一級毒品犯罪之用，且均非屬違禁物，亦無從於本案
      判決併為沒收之諭知。
參、無罪部分：
一、公訴意旨另以：被告乙○○於98年3月30日晚間7時41分許，
    以其持用門號0000000000號行動電話與丁○○所持用門號00
    00000000號行動電話相互聯絡，本約在臺中縣外埔鄉乙○○
    住處附近購買海洛因，因乙○○調不到海洛因，改以500元
    之價格，販賣甲基安非他命予丁○○，因認被告涉犯毒品危
    害防制條例第4條第2項販賣第二級毒品罪嫌云云。
二、按犯罪事實應依證據認定之，無證據不得認定犯罪事實；又
    不能證明被告犯罪或其行為不罰者，應諭知無罪之判決。刑
    事訴訟法第154條第2項、第301條第1項分別定有明文。次按
    事實之認定，應憑證據，如未能發現相當證據，或證據不足
    以證明，自不能以推測或擬制之方法，以為裁判基礎；而認
    定不利於被告之事實，須依積極證據，苟積極證據不足為不
    利於被告事實之認定時，即應為有利於被告之認定，更不必
    有何有利之證據；所謂認定犯罪事實之積極證據，雖不以直
    接證據為限，間接證據亦包括在內，然而無論直接或間接證
    據，其為訴訟上之證明，須於通常一般之人均不致有所懷疑
    ，而得確信其為真實之程度者，始得據為有罪之認定，倘其
    證明尚未達到此一程度，而有合理之懷疑存在時，自不能以
    推測或擬制之方法，以為有罪裁判之基礎，最高法院著有30
    年度上字第816號、40年度臺上字第86號、76年度臺上字第4
    986號判例可資參照。
三、公訴意旨認被告涉有上開販賣第一級毒品罪嫌，乃以：(一)被
    告於偵查中之自白；(二)證人丁○○於警詢及偵查時之證述；
    (三)被告所持用門號0000000000號行動電話於98年3月30日晚
    間7時41分許與丁○○所使用門號0000000000號行動電話通
    訊監察譯文等，資為論據。
四、訊之被告乙○○固於警詢、偵訊及本院審理時坦認有於上揭
    時間、地點販賣第二級毒品甲基安非他命予丁○○之犯行 (
    見警卷(一)第7至8頁、偵字第15989號卷(二)第22頁、第36頁、
    本院卷第14頁背面、第49頁背面、第116頁背面)。惟按刑事
    訴訟法第156條第2項規定：「被告或共犯之自白不得作為有
    罪判決之唯一證據，仍應調查其他必要之證據，以察其是否
    與事實相符。」，其立法意旨乃在防範被告自白之虛擬致與
    真實不符，故對自白在證據上之價值加以限制，明定須藉補
    強證據以擔保其真實性。公訴人所提出上開通訊監察譯文固
    可證被告與證人丁○○確有聯絡交易毒品事宜，然係以彼此
    已有默契之暗語「裁縫工」為溝通，仍有賴被告及證人供述
    予以確認交易之毒品種類，而證人丁○○於警詢時證稱：98
    年3月30日晚間7時41分許與0000000000號行動電話監察譯文
    是伊與被告的對話，當天伊向被告購買500元海洛因，伊與
    睡民華一起去臺中縣后里鄉內埔村被告住處附近，向被告交
    易500元海洛因，譯文中所稱「裁縫工」是指海洛因的意思
    等語(見警卷(一)第60頁)；於偵訊時證稱：98年3月30日晚間7
    時41分之通聯紀錄是伊打給被告，後來跟睡民華一起去臺中
    縣后里鄉內埔村被告住處向被告買500元海洛因等語(見偵字
    第15989號卷(二)第91頁)；於本院審理時證稱：98年3月30日
    晚間7時41分許與0000000000號行動電話監察譯文是伊與被
    告的對話，伊是向被告詢問有無海洛因，如果有要向被告買
    500元，譯文中所稱「裁縫工」，被告是說「查某工」，就
    是指海洛因，當天伊有先去被告住處找被告，但被告沒有貨
    ，後來才又約在臺中縣后里火車站附近，被告拿海洛因給伊
    ，伊給被告500元等語(見本院卷第113至114頁)，均證稱係
    向被告購買海洛因，並非向被告購買甲基安非他命。是本案
    除被告前開自白外，查無其他被告有於上開時間販賣甲基安
    非他命予丁○○之事證，自不得僅憑被告前揭自白，即作為
    認定被告於上開時間販賣甲基安非他命予丁○○之唯一證據
    。
五、綜上所述，本案公訴人所舉之證據，既未達一般人均不致有
    所懷疑，而得確信被告有公訴意旨所指販賣第二級毒品甲基
    安非他命予丁○○之真實程度，無從說服本院形成被告此部
    分有罪之心證；且本院在得依或應依職權調查證據之範圍內
    ，復查無其他積極證據足以證明被告確有公訴意旨所指之犯
    行，要屬不能證明被告犯罪，依刑事訴訟法第301條第1項規
    定，自應為被告此部分無罪之諭知。
肆、應適用之法條：
    依刑事訴訟法第299條第1項前段、第301條第1項，毒品危害
    防制條例第4條第1項(98年5月20日修正前、後)、第2項、第
    17條第2項(98年5月20日修正後)、第18條第1項前段、第19
    條第1項，刑法第2條第1項、第11條、第28條、第47條第1項
    、第59條、第51條第5款、第9款，判決如主文。
本案經檢察官甲○○到庭執行職務。
中    華    民    國    98    年    12    月    8     日
                  刑事第十七庭審判長法  官  陳玉聰
                                    法  官  洪挺梧
                                    法  官  簡芳潔
以上正本證明與原本無異。
如不服本判決應於收受送達後10日內向本院提出上訴書狀，並應
敘述具體理由；其未敘述上訴理由者，應於上訴期間屆滿後20日
內向本院補提理由書（均須按他造當事人之人數附繕本）「切勿
逕送上級法院」。
                                    書記官  呂苗澂
中    華    民    國    98    年    12    月    8     日
附表一：
┌──┬───────────┬─────────┬──────────────────┐
│編號│販賣對象、時間、地點  │所犯法條          │罪刑及宣告刑                        │
│    │、方式及所得          │                  │                                    │                                  │
├──┼───────────┼─────────┼──────────────────┤
│ 1. │詳如犯罪事實欄一、(一)  │毒品危害防制條例第│乙○○販賣第一級毒品，累犯，處有期徒│
│    │                      │4條第1項          │刑玖年；扣案如附表二編號1.所示之海洛│
│    │                      │                  │因拾參包沒收銷燬之；附表二編號3.、4.│
│    │                      │                  │所示之物均沒收；未扣案之行動電話SIM │
│    │                      │                  │卡壹張（門號0000000000號）│
│    │                      │                  │沒收，如不能沒收時，追徵其價額或以其│
│    │                      │                  │財產抵償之；未扣案之販賣第一級毒品所│
│    │                      │                  │得財物新臺幣伍佰元沒收，如全部或一部│
│    │                      │                  │不能沒收時，以其財產抵償之。        │
├──┼───────────┼─────────┼──────────────────┤
│ 2. │詳如犯罪事實欄一、(二)  │毒品危害防制條例第│乙○○販賣第一級毒品，累犯，處有期徒│
│    │                      │4條第1項          │刑拾伍年陸月；扣案如附表二編號1.所示│
│    │                      │                  │之海洛因拾參包沒收銷燬之；附表二編號│
│    │                      │                  │3.、4.所示之物均沒收；未扣案之行動電│
│    │                      │                  │話SIM卡壹張（門號000000000 │
│    │                      │                  │四號）沒收，如不能沒收時，追徵其價額│
│    │                      │                  │或以其財產抵償之；未扣案之販賣第一級│
│    │                      │                  │毒品所得財物新臺幣伍佰元沒收，如全部│
│    │                      │                  │或一部不能沒收時，以其財產抵償之。  │
├──┼───────────┼─────────┼──────────────────┤
│ 3. │詳如犯罪事實欄一、(三)之│毒品危害防制條例第│乙○○販賣第二級毒品，累犯，處有期徒│
│    │1.                    │4條第2項          │刑肆年；扣案如附表二編號2.所示之甲基│
│    │                      │                  │安非他命貳包沒收銷燬之；附表二編號3.│
│    │                      │                  │、4.所示之物均沒收；未扣案之行動電話│
│    │                      │                  │SIM卡壹張（門號0000000000 │
│    │                      │                  │號）沒收，如不能沒收時，追徵其價額或│
│    │                      │                  │以其財產抵償之；未扣案之販賣第一級毒│
│    │                      │                  │品所得財物新臺幣伍佰元沒收，如全部或│
│    │                      │                  │一部不能沒收時，以其財產抵償之。    │
├──┼───────────┼─────────┼──────────────────┤
│ 4. │詳如犯罪事實欄一、(三)之│毒品危害防制條例第│乙○○販賣第二級毒品，累犯，處有期徒│
│    │2.                    │4條第2項          │刑肆年；扣案如附表二編號2.所示之甲基│
│    │                      │                  │安非他命貳包沒收銷燬之；附表二編號3.│
│    │                      │                  │、4.所示之物均沒收；未扣案之行動電話│
│    │                      │                  │SIM卡壹張（門號0000000000 │
│    │                      │                  │號）沒收，如不能沒收時，追徵其價額或│
│    │                      │                  │以其財產抵償之；未扣案之販賣第一級毒│
│    │                      │                  │品所得財物新臺幣壹仟元沒收，如全部或│
│    │                      │                  │一部不能沒收時，以其財產抵償之。    │
├──┼───────────┼─────────┼──────────────────┤
│ 5. │詳如犯罪事實欄一、(三)之│毒品危害防制條例第│乙○○販賣第二級毒品，累犯，處有期徒│
│    │3.                    │4條第2項          │刑肆年；扣案如附表二編號2.所示之甲基│
│    │                      │                  │安非他命貳包沒收銷燬之；附表二編號3.│
│    │                      │                  │、4.所示之物均沒收；未扣案之行動電話│
│    │                      │                  │SIM卡壹張（門號0000000000 │
│    │                      │                  │號）沒收，如不能沒收時，追徵其價額或│
│    │                      │                  │以其財產抵償之；未扣案之販賣第一級毒│
│    │                      │                  │品所得財物新臺幣伍佰元沒收，如全部或│
│    │                      │                  │一部不能沒收時，以其財產抵償之。    │
├──┼───────────┼─────────┼──────────────────┤
│ 6. │詳如犯罪事實欄一、(四)  │毒品危害防制條例第│乙○○共同販賣第二級毒品，累犯，處有│
│    │                      │4條第2項          │期徒刑肆年；扣案如附表二編號2.所示之│
│    │                      │                  │甲基安非他命貳包沒收銷燬之；附表二編│
│    │                      │                  │號3.、4.所示之物均沒收；未扣案之行動│
│    │                      │                  │電話SIM卡壹張（門號00000000 │
│    │                      │                  │０一號）沒收，如不能沒收時，與鄭秋益│
│    │                      │                  │連帶追徵其價額或以其與鄭秋益之財產連│
│    │                      │                  │帶抵償之；未扣案之販賣第一級毒品所得│
│    │                      │                  │財物新臺幣壹仟元沒收，如全部或一部不│
│    │                      │                  │能沒收時，以其與鄭秋益之財產連帶抵償│
│    │                      │                  │之。                                │
├──┼───────────┼─────────┼──────────────────┤
│ 7. │詳如犯罪事實欄一、(五)之│毒品危害防制條例第│乙○○販賣第二級毒品，累犯，處有期徒│
│    │1.                    │4條第2項          │刑肆年；扣案如附表二編號2.所示之甲基│
│    │                      │                  │安非他命貳包沒收銷燬之；附表二編號3.│
│    │                      │                  │、4.所示之物均沒收；未扣案之行動電話│
│    │                      │                  │SIM卡壹張（門號0000000000 │
│    │                      │                  │號）沒收，如不能沒收時，追徵其價額或│
│    │                      │                  │以其財產抵償之；未扣案之販賣第一級毒│
│    │                      │                  │品所得財物新臺幣壹仟元沒收，如全部或│
│    │                      │                  │一部不能沒收時，以其財產抵償之。    │
├──┼───────────┼─────────┼──────────────────┤
│ 8. │詳如犯罪事實欄一、(五)之│毒品危害防制條例第│乙○○販賣第二級毒品，累犯，處有期徒│
│    │2.                    │4條第2項          │刑肆年；扣案如附表二編號2.所示之甲基│
│    │                      │                  │安非他命貳包沒收銷燬之；附表二編號3.│
│    │                      │                  │、4.所示之物均沒收；未扣案之行動電話│
│    │                      │                  │SIM卡壹張（門號0000000000 │
│    │                      │                  │號）沒收，如不能沒收時，追徵其價額或│
│    │                      │                  │以其財產抵償之；未扣案之販賣第一級毒│
│    │                      │                  │品所得財物新臺幣壹仟元沒收，如全部或│
│    │                      │                  │一部不能沒收時，以其財產抵償之。    │
├──┼───────────┼─────────┼──────────────────┤
│    │詳如犯罪事實欄一、(六)之│毒品危害防制條例第│乙○○販賣第二級毒品，累犯，處有期徒│
│ 9. │1.                    │4條第2項          │刑肆年；扣案如附表二編號2.所示之甲基│
│    │                      │                  │安非他命貳包沒收銷燬之；附表二編號3.│
│    │                      │                  │、4.所示之物均沒收；未扣案之行動電話│
│    │                      │                  │SIM卡壹張（門號0000000000 │
│    │                      │                  │號）沒收，如不能沒收時，追徵其價額或│
│    │                      │                  │以其財產抵償之；未扣案之販賣第一級毒│
│    │                      │                  │品所得財物新臺幣肆仟元沒收，如全部或│
│    │                      │                  │一部不能沒收時，以其財產抵償之。    │
├──┼───────────┼─────────┼──────────────────┤
│ 10.│詳如犯罪事實欄一、(六)之│毒品危害防制條例第│乙○○販賣第二級毒品，累犯，處有期徒│
│    │2.                    │4條第2項          │刑肆年；扣案如附表二編號2.所示之甲基│
│    │                      │                  │安非他命貳包沒收銷燬之；附表二編號3.│
│    │                      │                  │、4.所示之物均沒收；未扣案之行動電話│
│    │                      │                  │SIM卡壹張（門號0000000000 │
│    │                      │                  │號）沒收，如不能沒收時，追徵其價額或│
│    │                      │                  │以其財產抵償之；未扣案之販賣第一級毒│
│    │                      │                  │品所得財物新臺幣貳仟元沒收，如全部或│
│    │                      │                  │一部不能沒收時，以其財產抵償之。    │
├──┼───────────┼─────────┼──────────────────┤
│ 11.│詳如犯罪事實欄一、(七)之│毒品危害防制條例第│乙○○販賣第二級毒品，累犯，處有期徒│
│    │1.                    │4條第2項          │刑肆年；扣案如附表二編號2.所示之甲基│
│    │                      │                  │安非他命貳包沒收銷燬之；附表二編號3.│
│    │                      │                  │、4.所示之物均沒收；未扣案之販賣第一│
│    │                      │                  │級毒品所得財物新臺幣貳仟元沒收，如全│
│    │                      │                  │部或一部不能沒收時，以其財產抵償之。│
├──┼───────────┼─────────┼──────────────────┤
│ 12.│詳如犯罪事實欄一、(七)之│毒品危害防制條例第│乙○○販賣第二級毒品，累犯，處有期徒│
│    │2.                    │4條第2項          │刑肆年；扣案如附表二編號2.所示之甲基│
│    │                      │                  │安非他命貳包沒收銷燬之；附表二編號3.│
│    │                      │                  │、4.所示之物均沒收；未扣案之行動電話│
│    │                      │                  │SIM卡壹張（門號0000000000 │
│    │                      │                  │號）沒收，如不能沒收時，追徵其價額或│
│    │                      │                  │以其財產抵償之；未扣案之販賣第一級毒│
│    │                      │                  │品所得財物新臺幣貳仟元沒收，如全部或│
│    │                      │                  │一部不能沒收時，以其財產抵償之。    │
├──┼───────────┼─────────┼──────────────────┤
│ 13.│詳如犯罪事實欄一、(八)之│毒品危害防制條例第│乙○○販賣第二級毒品，累犯，處有期徒│
│    │1.                    │4條第2項          │刑肆年；扣案如附表二編號2.所示之甲基│
│    │                      │                  │安非他命貳包沒收銷燬之；附表二編號3.│
│    │                      │                  │、4.所示之物均沒收；未扣案之行動電話│
│    │                      │                  │SIM卡壹張（門號0000000000 │
│    │                      │                  │號）沒收，如不能沒收時，追徵其價額或│
│    │                      │                  │以其財產抵償之；未扣案之販賣第一級毒│
│    │                      │                  │品所得財物新臺幣壹仟元沒收，如全部或│
│    │                      │                  │一部不能沒收時，以其財產抵償之。    │
├──┼───────────┼─────────┼──────────────────┤
│ 14.│詳如犯罪事實欄一、(八)之│毒品危害防制條例第│乙○○販賣第二級毒品，累犯，處有期徒│
│    │2.                    │4條第2項          │刑肆年；扣案如附表二編號2.所示之甲基│
│    │                      │                  │安非他命貳包沒收銷燬之；附表二編號3.│
│    │                      │                  │、4.所示之物均沒收；未扣案之行動電話│
│    │                      │                  │SIM卡壹張（門號0000000000 │
│    │                      │                  │號）沒收，如不能沒收時，追徵其價額或│
│    │                      │                  │以其財產抵償之；未扣案之販賣第一級毒│
│    │                      │                  │品所得財物新臺幣壹仟元沒收，如全部或│
│    │                      │                  │一部不能沒收時，以其財產抵償之。    │
├──┼───────────┼─────────┼──────────────────┤
│    │詳如犯罪事實欄一、(八)之│毒品危害防制條例第│乙○○販賣第二級毒品，累犯，處有期徒│
│ 15.│3.                    │4條第2項          │刑肆年；扣案如附表二編號2.所示之甲基│
│    │                      │                  │安非他命貳包沒收銷燬之；附表二編號3.│
│    │                      │                  │、4.所示之物均沒收；未扣案之行動電話│
│    │                      │                  │SIM卡壹張（門號0000000000 │
│    │                      │                  │號）沒收，如不能沒收時，追徵其價額或│
│    │                      │                  │以其財產抵償之；未扣案之販賣第一級毒│
│    │                      │                  │品所得財物新臺幣壹仟元沒收，如全部或│
│    │                      │                  │一部不能沒收時，以其財產抵償之。    │
├──┼───────────┼─────────┼──────────────────┤
│ 16.│詳如犯罪事實欄一、(八)之│毒品危害防制條例第│乙○○販賣第二級毒品，累犯，處有期徒│
│    │4.                    │4條第2項          │刑肆年；扣案如附表二編號2.所示之甲基│
│    │                      │                  │安非他命貳包沒收銷燬之；附表二編號3.│
│    │                      │                  │、4.所示之物均沒收；未扣案之行動電話│
│    │                      │                  │SIM卡壹張（門號0000000000 │
│    │                      │                  │號）沒收，如不能沒收時，追徵其價額或│
│    │                      │                  │以其財產抵償之；未扣案之販賣第一級毒│
│    │                      │                  │品所得財物新臺幣壹仟元沒收，如全部或│
│    │                      │                  │一部不能沒收時，以其財產抵償之。    │
├──┼───────────┼─────────┼──────────────────┤
│ 17.│詳如犯罪事實欄一、(九)  │毒品危害防制條例第│乙○○販賣第二級毒品，累犯，處有期徒│
│    │                      │4條第2項          │刑肆年；扣案如附表二編號2.所示之甲基│
│    │                      │                  │安非他命貳包沒收銷燬之；附表二編號3.│
│    │                      │                  │、4.所示之物均沒收；未扣案之行動電話│
│    │                      │                  │SIM卡壹張（門號0000000000 │
│    │                      │                  │號）沒收，如不能沒收時，追徵其價額或│
│    │                      │                  │以其財產抵償之；未扣案之販賣第一級毒│
│    │                      │                  │品所得財物新臺幣貳仟元沒收，如全部或│
│    │                      │                  │一部不能沒收時，以其財產抵償之。    │
└──┴───────────┴─────────┴──────────────────┘
附表二：
┌──┬────────────────┬──────────────────┐
│編號│物品名稱及數量                  │備註                                │
├──┼────────────────┼──────────────────┤
│ 1. │扣案第一級毒品海洛因13包        │經送法務部調查局鑑定結果，總淨重1.54│
│    │                                │公克，空包裝總重3.22公克，純度4.80％│
│    │                                │，總純質淨重0.07公克 (法務部調查局濫│
│    │                                │用藥物實驗室98年9月28日調科壹字第098│
│    │                                │00000000號鑑定書)。                 │
├──┼────────────────┼──────────────────┤
│ 2. │扣案第二級毒品甲基安非他命2包   │經送行政院衛生署草屯療養院鑑定結果，│
│    │                                │送驗數量總淨重0.186公克、驗餘數量總 │
│    │                                │淨重0.184公克(行政院衛生署草屯療養院│
│    │                                │98年8月31日草療鑑字第0980800131號鑑 │
│    │                                │定書)。                             │
├──┼────────────────┼──────────────────┤
│ 3. │扣案之電子磅秤1個、分裝袋1包、  │為被告所有用以秤量及包裹、固定毒品，│
│    │藥鏟3支                         │防其裸露、潮濕，易於攜帶所用之物，應│
│    │                                │依毒品危害防制條例第19條第1項規定， │
│    │                                │宣告沒收。                          │
├──┼────────────────┼──────────────────┤
│ 4. │扣案行動電話機具3支(序號分別為35│為被告所有輪流插用門號0000000000號、│
│    │0000000000000號、000000000000000│0000000000號、0000000000號、00000000│
│    │號、000000000000000號)          │34號SIM卡，以供其與上揭購買毒品之人 │
│    │                                │聯絡販賣毒品海洛因、甲基安非他命事宜│
│    │                                │之物品，應依毒品危害條例第19第1項規 │
│    │                                │定諭知沒收(因左揭物品均已扣案，並無 │
│    │                                │不能沒收之問題，故不為追徵其價額之諭│
│    │                                │知)。                               │
├──┼────────────────┼──────────────────┤
│ 5. │未扣案門號0000000000號、00000000│為被告所有供其與上揭購買毒品之人聯絡│
│    │01號、0000000000號、0000000000號│販賣毒品海洛因、甲基安非他命事宜之物│
│    │SIM卡各1張                      │品，雖未扣案，惟無證據證明已經滅失，│
│    │                                │應依毒品危害條例第19第1項規定諭知沒 │
│    │                                │收，如全部或一部不能沒收時，應追徵其│
│    │                                │價額，或以被告之財產抵償之。        │
├──┼────────────────┼──────────────────┤
│ 6. │扣案門號0000000000號、0000000000│於本案未見有以此2張SIM卡聯絡販賣毒品│
│    │號之SIM卡各1張                  │之事證，無從認定與本案有關，且非屬違│
│    │                                │禁物，無從於本案判決併為沒收之諭知。│
├──┼────────────────┼──────────────────┤
│ 7. │扣案之白色粉末3包、葡萄糖粉50包 │白色粉末3包經送行政院衛生署草屯療養 │
│    │、注射針筒10支                  │院鑑定結果，送驗數量總淨重24.442公克│
│    │                                │，驗餘數量總淨重24.357公克，未發現含│
│    │                                │有法定毒品成分；又葡萄糖50包、注射針│
│    │                                │統10支，被告供稱係供自己施用海洛因所│
│    │                                │用之物，因查無其他證據證明係供本案販│
│    │                                │賣第一級毒品犯罪之用，且均非屬違禁物│
│    │                                │，亦無從於本案判決併為沒收之諭知。  │
└──┴────────────────┴──────────────────┘
附錄論罪科刑法條全文：
毒品危害防制條例第4條
製造、運輸、販賣第一級毒品者，處死刑或無期徒刑；處無期徒
刑者，得併科新臺幣2千萬元以下罰金。
製造、運輸、販賣第二級毒品者，處無期徒刑或7年以上有期徒
刑，得併科新臺幣1千萬元以下罰金。
製造、運輸、販賣第三級毒品者，處5年以上有期徒刑，得併科
新臺幣7百萬元以下罰金。
製造、運輸、販賣第四級毒品者，處3年以上10年以下有期徒刑
，得併科新臺幣3百萬元以下罰金。
製造、運輸、販賣專供製造或施用毒品之器具者，處1年以上7
年以下有期徒刑，得併科新臺幣1百萬元以下罰金。
前五項之未遂犯罰之。


司法院資訊處製作；財團法人民間司法改革基金會備份。
